【裁判字號】    98,判,1361
【裁判日期】    981112
【裁判案由】    虛報進口貨物產地
【裁判全文】
最  高  行  政  法  院  判  決
                                      98年度判字第1361號
上  訴  人  高得螺絲股份有限公司
代  表  人  甲○○
被 上訴 人  財政部高雄關稅局
代  表  人  乙○○
上列當事人間虛報進口貨物產地事件，上訴人不服中華民國96年
12月11日高雄高等行政法院96年度訴字第728號判決，提起上訴
。本院判決如下：
    主  文
上訴駁回。
上訴審訴訟費用由上訴人負擔。
    理  由
一、上訴人於民國（下同）94年6月9日委由凱德報關股份有限公
    司（下稱凱德公司），向被上訴人所屬前鎮分局報運進口螺
    絲（HEX NUT）乙批（報單號碼：第BC/94/W126/5506號），
    原申報產地為馬來西亞。為加速貨物通關，被上訴人准先依
    關稅法第18條第1項規定徵稅放行，事後再加審查。嗣經被
    上訴人於94年10月26日以高普核字第0941018147號函通知實
    施事後稽核，根據駐馬來西亞代表處經濟組（下稱駐馬經濟
    組）查得資料及上訴人之匯款資料，發現系爭貨物原產地為
    中國大陸。因產地與原申報不符，且屬經濟部尚未開放准許
    進口之大陸物品項目，認上訴人報運貨物進口，涉有虛報進
    口貨物產地，逃避管制情事，復因涉案貨物已放行無法處分
    沒入，乃於95年9月20日以95年度00000000號處分書，依海
    關緝私條例第37條第3項轉據第36條第1項規定，處涉案貨價
    2倍之罰鍰計新臺幣（下同）1,318,510元。上訴人不服，申
    請復查結果，未獲變更；上訴人不服，循序提起訴願及行政
    訴訟，均遭駁回，乃提起本件上訴。
二、上訴人於原審起訴主張：(一)本件爭點既為來貨之產地認定，
    上訴人並無提供付款憑證（明細）、資產負債表等與本件進
    口貨物無相關之文件供查證義務，被上訴人之要求自屬不當
    且無必要。(二)出口地報單僅為認定原產地參考資料之一種，
    非唯一之認定基準，故上訴人所提供欠缺報單號碼之出口報
    單無證據能力，及該原始提單係提供錯誤，被上訴人應經查
    證，不得逕為引據適用，作為認定原產地之參考資料。(三)被
    上訴人既已委請駐馬經濟組查證，則就該組已赴製造商PENI
    NSULAR FASTENERS BHD（下稱P公司）勘驗，並取得相關文
    件函覆，證明系爭來貨為馬國產製之事實即應採信，則被上
    訴人仍不採認查證結果，實無法令人心服。(四)馬國出口商
    NAGA KENCANA SDN BHD（下稱N公司）為貿易商，主要業務
    為仲介與契合買賣雙方之交易，原本即無製造系爭貨物之能
    力，故委由P公司承作。縱令N公司已被列入休眠狀態，倘因
    而造成P公司未能依約如期交貨，此乃買賣雙方貿易糾紛，
    屬私法上違約或債務不履行範疇，與貨物產地之認定毫無必
    然之因果關係。(五)上訴人係受N公司之託將貨款轉匯至其指
    定之國外公司，此屬N公司為了節稅或業務秘密之考量所致
    ，故被上訴人認上訴人有可疑貨款匯至中國大陸受款人SHAN
    GYU GAOLI SPECIAL STEEL LIMITED COMPANY（下稱S公司）
    ，應具體指陳確切證據，非僅基於合理懷疑妄加推測。(六)買
    賣螺絲之利潤微薄，倘將中國大陸之產品，繞道經由馬來西
    亞再轉運至臺灣，徒然增加不必要之運費，耗費時日又增加
    額外支出，實不符經濟效益。(七)被上訴人未依海關事後稽核
    實施辦法（下稱實施辦法）第5條第2項規定徵得上訴人同意
    並提供承諾書，即逕自向中央銀行外匯局及華南銀行調取相
    關外匯支出資料，故被上訴人因違憲或不當稽核所取得之事
    證，應不得認定為證據資料而加以利用等語，爰求為判決撤
    銷訴願決定及原處分。
三、被上訴人則以：(一)按海關緝私條例第37條第1項第4款、第3
    項及第36條第1項、第3項規定，進口非屬「臺灣地區與大陸
    地區貿易許可辦法」第7條規定准許輸入之大陸地區物品者
    ，即構成進口禁止輸入之物品而涉及逃避管制之違法行為，
    上訴人報運貨物進口，虛報進口貨物產地，涉及逃避管制之
    行為，則被上訴人依上揭規定論處，於法洵無不合。(二)按關
    稅法第13條第1項前段及第2項規定，上訴人於94年6月9日報
    運自馬來西亞進口螺絲乙批，同年10月26日被上訴人以高普
    核字第0941018147號函請上訴人備齊相關資料配合辦理事後
    稽核，於法並無不合。又依我駐馬經濟組查證結果，系爭貨
    物之供應商N公司其登記之營業項目為「一般貿易」，惟N公
    司於1994年3月31日向馬國登記局提供之財務報表即無營運
    狀況，已被列為「休眠（dormant）」狀態，此有駐馬經濟
    組95年1月18日馬來經字第09500000770號函可稽。上訴人雖
    稱系爭貨物係N公司向P公司所採購，惟P公司無法提供與N公
    司交易之有關文件，復有95年2月20日馬來經字第095000017
    80號函可證，上訴人雖於事後提出N公司與P公司之買賣合約
    ，惟其真實性顯有疑慮，核不足採。(三)次查上訴人於94年6
    月27日匯出貨款20,914.63美元至S公司不僅設址中國大陸浙
    江省，且核其金額與系爭貨物之貨款相同，此均有中央銀行
    外匯局之外匯支出明細表及華南銀行之賣匯水單可佐。又上
    訴人於復查時所檢附之原始提單亦有出貨人為S公司之記載
    ，裝貨港為NINGBO（寧波）。又上訴人報關時繳驗之發票其
    編碼SYGL正是SHANGYU GAOLI SPECIAL STEEL CO.LTD.之英
    文縮寫。在在均足以證明系爭貨物是來自中國大陸之S公司
    。再查駐馬國代表處於96年2月2日以馬來經字第0960000169
    0號函稱：「來自立委及國內相關單位等之關切壓力……」
    ，該處旋於同年月7日以馬來經字第09600001910號函稱：「
    P公司確認售予N公司之該批螺帽為其所產製」，此與該組早
    先無壓力情形下所稱N公司於西元1994年3月31日向馬國登記
    局提供之財務報表即無營運狀況，已被列為「休眠（dorman
    t）」狀態，前後說法完全不同。而上訴人於海關實施稽核
    後始提出與本件完全無關之P公司，並稱貨物係該P公司所生
    產，衡諸證據法則實難認為真實等語，資為抗辯，爰求為判
    決駁回上訴人在原審之訴。
四、原審審酌全辯論意旨及調查證據之結果，以：(一)上訴人於94
    年6月9日報運自馬來西亞進口螺絲乙批，被上訴人依關稅法
    第13條第1項及第2項之規定於同年10月26日以高普核字第09
    41018147號函請上訴人備齊系爭報關之相關資料配合辦理事
    後稽核，另據上訴人總經理高長松於94年11月10日接受被上
    訴人稽核組之訪談時表示：「（問：貨物來源為何？）賣方
    是貿易公司，是最近我去馬來西亞調查發現的，他向馬來西
    亞的工廠買貨賣給我，我已查得製造廠，可以提供資料。」
    等語，惟經財政部臺中關稅局向駐馬經濟組查證系爭貨物原
    產地案，經該組以95年1月18日馬來經字第09500000770號函
    覆查證結果略以：本案經向馬國公司登記局查證，N公司營
    業項目為『一般貿易』，惟已被列為『休眠（dormant）』
    狀態；嗣該組續查N公司之交易情形，以95年2月20日馬來經
    字第09500001780號函覆查證結果略以：P公司函復確與N公
    司有商業往來，基於商業道德，欠難提供與N公司之相關交
    易文件。嗣於95年8月2日高長松接受被上訴人訪談時又表示
    ：「NAGA公司在交易過程自稱是製造公司，本公司與NAGA公
    司交易只要價格談妥，即向其交易，後來因臺中關出問題，
    去馬來西亞查，才知NAGA是貿易商，製造商是P公司。」乃
    認上訴人事後提出N公司與P公司之買賣合約，其真實性顯有
    疑慮，而不採信。另查，依中央銀行外匯局95年1月3日臺央
    外捌字第0950011046號函覆上訴人94年5月至10月之外匯支
    出明細表及華南銀行94年6月27日之賣匯水單可知，上訴人
    於94年6月27日匯出貨款20,914.63美元至中國大陸之S公司
    ，核其金額與系爭貨物之貨款相同，且其匯款代號為700（
    即已進口貨物之貨款），匯款之分類資料與數額均屬相符，
    參以原檢附之報關發票亦有大陸S公司之英文縮寫SYGL代碼
    ，足證系爭貨物是來自中國大陸之S公司等情，有被上訴人
    上開函文、訪談紀錄、駐馬經濟組上開各函及中央銀行外匯
    局外匯支出明細表、華南銀行賣匯水單及發票附原處分卷可
    稽，堪可認定。故被上訴人依上開貨物及資金流向之查證結
    果，認定系爭貨物之產地應為中國大陸，尚屬有據。(二)又按
    被上訴人向駐馬經濟組查證結果，N公司早於西元1994年已
    處於無營運之休眠狀態；且系爭貨物縱確如上訴人主張係由
    P公司生產，則P公司與N公司間應有買賣合約或其他交易文
    件，惟上訴人卻以其並非與P公司直接交易之當事人，無法
    提供彼等間之交易文件，企以逃避舉證責任；另據駐馬經濟
    組之函復可知，其於95年2月間請P公司提供上開資料時，該
    公司並不願意亦無法提供其與N公司往來之交易文件資料，
    至96年2月2日馬來經字第09600001690號函時，則以對於上
    訴人之背景不甚瞭解，恐影響其權益，故亦無法提供有關產
    能、生產原料來源、水電單據等相關資訊；惟至該組96年2
    月7日馬來經字第09600001910號函復雖表示，已經P公司確
    認售予N公司之該2批螺帽係該公司產製，並隨文檢送2005年
    3月12日、6月10日及2005年9月22日之銷售確認單（Sales
    Confirmation）及馬國貿工部曾主動致函該組略以該國製造
    商協會係該部授權之產證核發單位，P公司既已取得該協會
    出具之原產地證明書，且已派人前往P公司參觀，盼本案產
    品能順利通關等語。然據該組96年2月2日馬來經字第096000
    01690號函所載，P公司對於上開交易資料之提供態度前後不
    一，且所提供之資料亦僅是P公司單方之確認，且亦係至駐
    馬經濟組與其接洽近1年後始提出；又其所提出P公司與N公
    司間之銷售確認單之時間係在N公司已處於無營運之休眠狀
    態期間，在無法向N公司求證情況下，尚無法認該確認單屬
    真正，故P公司上開之確認及所提出之銷售確認單，仍無法
    為上訴人有利之認定。則上訴人主張被上訴人既已委請駐馬
    經濟組查證，就該組已赴P公司勘驗，並取得相關文件函覆
    ，證明系爭來貨為馬國產製之事實即應採信，被上訴人仍不
    採認查證結果，實無法令人心服云云，並不可採。另查，就
    匯款部分，上訴人於94年6月27日匯出貨款20,914.63美元至
    中國大陸之S公司，核其金額與系爭貨物之貨款相同，且其
    匯款代號為700（即已進口貨物之貨款），匯款之分類資料
    與數額亦係相符，而上訴人當初報關時檢附之發票，其上之
    編號亦為S公司，此與上訴人於復查時所檢附之原始提單亦
    有出貨人為S公司之記載，裝貨港為NINGBO（寧波），參以
    上訴人就匯至S公司之款項係主張係受N公司總經理許文淙之
    託，將上訴人應支付之貨款，轉匯由其指定之國外公司收執
    ，倘有不足款項再由N公司補齊云云，惟與高長松於95年8月
    2日接受被上訴人訪談時所稱顯不一致，故本件既然查有上
    開諸項上訴人確實係與S公司交易之證據，應認上訴人於復
    查時提出之原始提單應屬正確，非上訴人所稱係船公司提供
    錯誤之提單，是被上訴人認定系爭貨物之產地應為中國大陸
    ，堪信真實，且由上開查證過程應認被上訴人就其認定系爭
    貨物產地之外觀事實已盡其舉證責任，則上訴人若認被上訴
    人之查證有何不當之處，否認系爭貨物之產地為中國大陸，
    自應就其事實負舉證責任，而非徒以是否屬其應盡協力義務
    所應提供之文件予以爭執，則上訴人僅以前揭情詞置辯，始
    終未提出任何確實可信之證據資料供本院審酌，以盡其協力
    調查之義務，自難認其已舉出反證以實其說。(三)至上訴人主
    張被上訴人未依實施辦法第5條第2項規定徵得上訴人同意並
    提供承諾書，即逕自向中央銀行外匯局及華南銀行調取相關
    外匯支出資料，故被上訴人因違憲或不當稽核所取得之事證
    ，應不得認定為證據資料而加以利用乙節。又按「海關對前
    項被稽核人所提供之文件資料，認有進一步查證之必要者，
    得請其提供承諾書，同意海關向金融機構調取與進出口貨物
    有關之資料。」固為實施辦法第5條第2項所明定，惟依關稅
    法第13條第4項規定海關執行第1項事後稽核工作，得請求相
    關機關及機構提供與進出口貨物有關之資料及其他文件，此
    為海關之調查權限，縱認本件應適用實施辦法，而該辦法第
    5條第2項規定海關對被稽核人所提供之文件資料，認有進一
    步查證之必要者，「得」請其提供承諾書，同意海關向金融
    機構調取與進出口貨物有關之資料，然此僅就調查方法為訓
    示規定，尚非因此限定關稅法第13條第4項賦予海關之調查
    權。又按行政院金融監督管理委員會以94年6月3日金管銀（
    五）字第0940012722號函示可知，被上訴人基於調查案件之
    需要，得註明案由，經由財政部關稅總局報經行政院金融監
    督管理委員會之同意，即得不待被稽核人之同意，向金融機
    構調取與進出口貨物有關之資料，則本件被上訴人所憑之資
    料縱未取得上訴人之同意，尚無何瑕疵，自得採為證據資料
    。綜上所述，上訴人之主張既無可採，本件被上訴人認定上
    訴人向被上訴人所屬前鎮分局報運自新加坡進口馬來西亞產
    製之螺絲（HEX NUT）乙批（報單號碼：第BC/94/W126/5506
    號），經被上訴人稽核結果，產地應為中國大陸（ＣＮ），
    與原申報產地不符，且非屬經濟部開放准許輸入之大陸物品
    ，乃認上訴人報運貨物進口涉有虛報貨物產地，逃避管制情
    事，被上訴人乃依海關緝私條例第37條第3項轉據同條例第3
    6條第1項規定，處上訴人貨價2倍之罰鍰計1,318,510元，並
    無違誤等由，乃駁回上訴人在原審之訴。
五、本院按：
  (一)臺灣地區與大陸地區人民關係條例第35條第3項規定：「臺
    灣地區人民、法人、團體或其他機構，經主管機關許可，得
    從事臺灣地區與大陸地區間貿易；其許可、輸出入物品項目
    與規定、開放條件與程序、停止輸出入之規定及其他輸出入
    管理應遵行事項之辦法，由有關主管機關擬訂，報請行政院
    核定之。」、行為時臺灣地區與大陸地區貿易許可辦法第7
    條第1項規定：「大陸地區物品，除下列各款規定外，不得
    輸入臺灣地區：一、主管機關公告准許輸入項目及其條件之
    物品。二、古物、宗教文物、民族藝術品、民俗文物、藝術
    品、文化資產維修材料及文教活動所需之少量物品。三、自
    用之研究或開發用樣品。四、依大陸地區產業技術引進許可
    辦法規定准許輸入之物品。五、供學校、研究機構及動物園
    用之動物。六、保稅工廠輸入供加工外銷之原物料與零組件
    ，及供重整後全數外銷之物品。七、加工出口區及科學工業
    園區廠商輸入供加工外銷之原物料與零組件，及供重整後全
    數外銷之物品。八、醫療用中藥材。九、行政院新聞局許可
    之出版品、電影片、錄影節目及廣播電視節目。一○、財政
    部核定並經海關公告准許入境旅客攜帶入境之物品。一一、
    船員及航空器服務人員依規定攜帶入境之物品。一二、兩岸
    海上漁事糾紛和解賠償之漁獲物。一三、其他經主管機關專
    案核准之物品。」、海關緝私條例第3條、第37條、第38條
    、第39條及第53條所稱之「管制」包括「臺灣地區與大陸地
    區貿易許可辦法規定不得輸入之大陸物品」在內，亦經財政
    部84年6月17日臺財關第841724542號函釋示在案，而上開函
    釋核與海關緝私條例規定之精神相符，自得予以援用。準此
    ，進口非屬「臺灣地區與大陸地區貿易許可辦法」第7條規
    定准許輸入之大陸地區物品者，自構成進口禁止輸入之物品
    而涉及逃避管制之行為。復按行為時海關緝私條例第37條第
    1項第4款及第3項規定：「報運貨物進口而有左列情事之一
    者，得視情節輕重，處以所漏進口稅額2倍至5倍之罰鍰，…
    …四、其他違法行為。……有前2項情事之一而涉及逃避管
    制者，依前條第1項及第3項論處。」第36條第1項規定：「
    私運貨物進口、出口或經營私運貨物者，處貨價1倍至3倍之
    罰鍰。」
  (二)本院經核原判決於法尚無違誤，並再論斷如下：
    1.按證據之取捨與當事人所希冀者不同，致其事實之認定亦
      異於該當事人之主張者，不得謂為原判決有違背法令之情
      形。又證據之證明力如何或如何調查事實，事實審法院有
      衡情斟酌之權，苟已斟酌全辯論意旨及調查證據之結果，
      而未違背論理法則或經驗法則，自不得遽指為違法。且查
      行政法院於案件審理結果，遇有多種獨立之理由足以支持
      判決之成立，法院只採用其中一種或數種為理由之情形，
      或支持主文成立之理由記載有簡略之嫌，尚不構成判決理
      由不備之瑕疵，即不得認定判決違法。本件原審本於職權
      調查證據後，認定上訴人報運自新加坡進口馬來西亞產製
      之螺帽產地應為中國大陸，與原申報產地不符，且非屬經
      濟部開放准許輸入之大陸物品，確有虛報貨物產地，逃避
      管制情事，進而以被上訴人依上開規定處上訴人貨價2倍
      之罰鍰，並無違誤為由，維持原處分及訴願決定，業已在
      判決理由欄詳敘其採證之依據及得心證之理由，經核尚無
      違於證據法則、論理法則與經驗法則，亦無判決理由不備
      之違法。至上訴人所指被上訴人委請駐馬經濟組協查，卻
      又違法就該組所為函復之公文書不予採認云云，查上訴人
      所指該組之函復所謂確認售予N公司之該批螺帽係P公司產
      製等語，僅係引述P公司之函復內容而已，此有歷次函復
      在原處分卷可按，被上訴人及原判決參酌其他事證，認非
      可採，並說明其理由，於證據法則均無違背，被上訴人亦
      無上訴人所指有濫用行政裁量權之可言。
    2.次按基於憲法上權力分立之精神，行政法院就行政機關所
      為之行政處分，僅得審查其合法性，而不得審查其合目的
      性，亦即僅得以行政處分具違法事由而予以撤銷，而不得
      僅以其不當為由予以撤銷。查原判決依其審理結果，維持
      被上訴人所為之行政處分，而非以該處分不當予以撤銷，
      依上說明，自與憲法上權力分立之精神無違，上訴意旨主
      張原審對原處分之妥適性、合目的性併予司法審查，有違
      憲法權力分立之基本原則云云，顯有誤解，合先指明。再
      按關稅法第13條規定：「（第1項）海關於進出口貨物放
      行之翌日起六個月內通知實施事後稽核者，得於進出口貨
      物放行之翌日起二年內，對納稅義務人、貨物輸出人或其
      關係人實施之。依事後稽核結果，如有應退、應補稅款者
      ，應自貨物放行之翌日起三年內為之。（第2項）為調查
      證據之必要，海關執行前項事後稽核，得要求納稅義務人
      、貨物輸出人或其關係人提供與進出口貨物有關之紀錄、
      文件、會計帳冊及電腦相關檔案或資料庫等，或通知其至
      海關辦公處所備詢，或由海關人員至其場所調查；被調查
      人不得規避、妨礙或拒絕。……（第4項）海關執行第一
      項事後稽核工作，得請求相關機關及機構提供與進出口貨
      物有關之資料及其他文件。（第5項）海關實施事後稽核
      之範圍、程序、所需文件及其他應遵行事項之辦法，由財
      政部定之。」又按行政程序法第36條規定：「行政機關應
      依職權調查證據，不受當事人主張之拘束，對當事人有利
      及不利事項一律注意。」及第40條規定：「行政機關基於
      調查事實及證據之必要，得要求當事人或第三人提供必要
      之文書、資料或物品。」是海關實施事後稽核程序者，屬
      稅捐行政程序之一環，依法應依職權調查事實及證據，並
      得在有調查必要之情形下，請求相關機關及機構提供與進
      出口貨物有關之資料及其他文件。修正前海關事後稽核實
      施辦法第5條第2項固規定：「海關對前項被稽核人所提供
      之文件資料，認有進一步查證之必要者，得請其提供承諾
      書，同意海關向金融機構調取與進出口貨物有關之資料。
      」未就如遇被稽核人拒絕提供承諾書時，應如何續行其調
      查為規定，惟依上開之規定及說明可知，海關仍非不得依
      職權調取上開相關資料，是本件被上訴人向中央銀行外匯
      局及華南商業銀行調取相關外匯資料，並執以為論據，於
      法並無違誤，原審詳述其理由予以維持，亦無違背法令可
      言。至財政部於98年10月21日修正海關事後稽核實施辦法
      ，於第5條第2項增列後段之規定：「被稽核人拒絕提供承
      諾書，海關應敘明案由並說明必須調查之理由，逐案報經
      財政部核准後向金融機構調取資料。」海關嗣後行事後稽
      核程序時當遵行此程序規定，自不待言，惟上訴意旨執此
      修正規定主張原判決違背法令，則非可採。
    3.查原處分係依海關緝私條例第37條第3項轉據第36條第1項
      規定，處涉案貨價2倍之罰鍰，已如前述，又相關規定，
      亦如前引，是涉有虛報產地之違法行為，而涉及逃避管制
      者，依法自應受貨價1倍至3倍之罰鍰，本件原處分審酌貨
      物已押款放行等情節，處以系爭貨物貨價2倍之罰鍰，核
      於法定裁罰範圍內，無裁量逾越或裁量怠惰、裁量濫用，
      亦未逾越必要程度，依法洵屬有據。至上訴意旨主張關於
      不得適用行政罰法第23條一節，查原處分僅於事實欄記載
      以貨物已放行，無法沒入，並無有關因無法沒入乃裁處沒
      入其物之價額乃至於行政罰法第23條之相關記載，上訴意
      旨顯屬無稽。
    4.至上訴人主張：系爭貨物已經公告開放進口，原處分應予
      撤銷，以符從新從輕原則，且本件符合財政部97年11月3
      日臺財關字第09705505100號函釋「持憑專案輸入許可文
      件報運進口原屬未開放准許間接進口之大陸物品者，經查
      無虛報貨名，僅規格或成分不符之案件，認屬不涉及逃避
      管制」云云。按是否為許可輸入大陸物品項目，係依前引
      臺灣地區與大陸地區人民關係條例第35條第3項規定授權
      訂定之臺灣地區與大陸地區貿易許可辦法第7條第1項規定
      「大陸地區物品，除下列各款規定外，不得輸入臺灣地區
      ：一、主管機關公告准許輸入項目及其條件之物品。……
      一三、其他經主管機關專案核准之物品。」關於授權公告
      內容變更，因該公告之本身，僅在補充法律構成要件之事
      實內容，並無處罰之具體規定，究非處罰法律，該項補充
      規範之內容，縱有變更或廢止，對其行為時之法律構成要
      件及處罰之價值判斷，並不生影響，於此，授權公告內容
      變更，僅能認係事實變更，不屬於處罰法律之變更或廢止
      之範疇，仍應依行為時公告內容填補之事實以適用法律。
      主管機關將原公告之管制物品變更為非管制或專案核准進
      口，乃行政上為適應當時社會環境需要所為事實上之變更
      ，並非處罰法律有所變更，並無從新從輕原則之適用，自
      不得據為免予處罰之依據，是無論公告內容如何變更或專
      案核准進口，其效力僅及於以後之行為，並無溯及既往而
      使公告或專案核准以前之逃避管制行為受何影響。上開主
      張，並不足資為其有利之認定，委非可採。
  (三)綜上，原審斟酌全辯論意旨及調查證據之結果，將原決定及
    原處分均予維持，駁回上訴人之訴，除於事實概要及理由四
    誤載海關緝私條例第36條第3項（按：無足影響判決結論）
    ，且未糾正訴願決定亦為相同之誤載外，其餘核無違誤。原
    判決對上訴人在原審之主張如何不足採之論據取捨等，均已
    詳為論斷，並無上訴人所稱判決不適用法規、適用不當或理
    由不備等違背法令情事。上訴人其餘所訴各節，無非就原判
    決業已論駁之理由以及就原審證據取捨、認定事實之職權行
    使事項，任加爭執，指摘原判決有違背法令情事，求予廢棄
    ，難認有理，應予駁回。
六、據上論結，本件上訴為無理由。依行政訴訟法第255條第1項
    、第98條第1項前段，判決如主文。
中    華    民    國    98    年    11    月    12    日
                    最高行政法院第三庭
                        審判長法官  高  啟  燦
                              法官  曹  瑞  卿
                              法官  陳  鴻  斌
                              法官  黃  合  文
                              法官  王  碧  芳
以  上  正  本  證  明  與  原  本  無  異
中    華    民    國    98    年    11    月    16    日
                              書記官  莊  俊  亨


司法院資訊處製作；財團法人民間司法改革基金會備份。
